---
title: "Weekly 1"
author: "Konstanty Kraszewski, Jakub Kozieł, Bartosz Sawicki"
date: "11/24/2020"
output: beamer_presentation
---

```{r setup, include=FALSE}
knitr::opts_chunk$set(echo = FALSE)
library(dplyr)
library(ggplot2)
library(lemon)
library(readr)
library(tidyr)


covid <- read_csv("https://covid.ourworldindata.org/data/owid-covid-data.csv")

yesterday <- Sys.Date() -1

aqcin <- read_csv("waqi-covid-2020.csv", skip = 4) # omijamy pierwsze 4 wiersze, jakieś nagłówki

apple_mobility_raw <- read.csv("applemobilitytrends-2020-11-22.csv")

apple_mobility <- apple_mobility_raw %>% 
  pivot_longer(-c(1:6), names_to = "Date_raw") %>% 
  mutate(Date = as.Date(substr(Date_raw,2,100000000L), format = "%Y.%m.%d")) %>%
  select(region, transportation_type,sub.region,Date,value)


```

# Wybrane zbiory danych

1. [ourworldindata.org/coronavirus](https://ourworldindata.org/coronavirus)

Źródło podstawowe z wieloma danymi na temat pandemii.

2. [aqicn.org/data-platform/covid19](https://aqicn.org/data-platform/covid19/?fbclid=IwAR1ta3cmXjcGRdwDYwBGcP4Unbyj3Z4sJkA-chvCtRJDV5SDvn_PRniIYS4)

Zbiór danych World Air Quality Index przedstawia wartości różnych wskaźników zanieczyszczeń, takich jak PM$_{10}$, a także informacje meteorologiczne z danego dnia. Dane są zbierane w większych miastach na całym świecie.

3. [covid19.apple.com/mobility](https://covid19.apple.com/mobility?fbclid=IwAR2E-U7UEvbENdhjq28y1EhL9EbelPBs5s0SbKaiYrM1K9gzbHpviYd9K3U)

Zbiór danych zawierający raporty o trendach mobilności związane z COVID-19. Odzwierciedlają one zapytania o wskazówki dojazdu w Mapach Apple według środka transportu w wielu krajach.

# Postawione pytania

1. Co pandemia zmieniła na lepsze?
Przyjrzenie się pozytywnym efektom obecnej sytuacji.

2. Czy liczba wypadków i kolizji drogowych zmalała?
Sprawdzenie wpływu epidemii na sytuację na drogach.

3. Czy zanieczyszczenie powietrza zmalało?
Zbadanie zależności pomiędzy pandemią a obecnością zanieczyszczeń w miastach.

4. Jak polityka państwa wpływa na zachowanie obywateli? 
Czy zwiększanie obostrzeń ma wpływ na działania zwykłych ludzi?

# Zbiór danych Our World in Data

## Stringency Index dla Polski
```{r str_index, echo=FALSE, warning=FALSE}

covid %>% filter(location == "Poland") %>% ggplot(aes(x = date, y = stringency_index)) + geom_line(aes(group = location))

```


# Zbiór danych Air Quality Open Data Platform Worldwide COVID-19 dataset

```{r aqcin, render=lemon_print}
head(aqcin[1:7])
```

# Wykres mediany dobowego stężenia NO2 w Warszawie i Krakowie

```{r no2, warning=FALSE}
aqcin %>% 
  filter(Country == "PL") %>%
  filter(Specie == "no2") %>% 
  filter(City == c("Warsaw", "Kraków")) %>%
  ggplot(aes(x = Date)) + 
  geom_line(aes(y = median, group = City, color = City))
```

# Zbiór danych Apple Mobility

```{r apple_mobility,render=lemon_print}

head(apple_mobility_raw[c(2,3,7,140)])
```


# Wykres mobilności dla Polski
```{r mobility_plot, echo=FALSE, warning=FALSE}
cbbPalette <- c("#000000", "#E69F00", "#56B4E9", "#009E73", "#F0E442", "#0072B2", "#D55E00", "#CC79A7")

apple_mobility %>% filter(region == "Poland") %>%
  ggplot(aes(x = Date, y = value)) + geom_line(aes(group = transportation_type, color = transportation_type)) + scale_colour_brewer(palette = "Set2")

```
